# 请教关于租金减免 - 新租赁

提问人：lcj22 时间：2022-12-01 00:27:37
请教陈版关于新租赁，租赁合同约定了后续 3 年固定减免 4 月份的租金，是否在计算租赁付款额时直接按照全年付款金额（ 11 个月）除以 12 个月的金额确认计算使用权资产呢

回答人：chenyiwei
租赁付款额按照合同约定的付款时间表确定，据此将折现金额确认为使用权资产和租赁负债。对使用权资产的折旧在全年 12 个月之间平均分摊，包括名义上免租的月份也需要计提折旧。